臺灣臺中地方法院刑事判決　　　　　　　96年度訴字第2663號
公　訴　人　臺灣臺中地方法院檢察署檢察官
被　　　告　甲○○
　　　　　　　　　　（另案在臺灣臺中看守所羈押中）
選任辯護人　袁烈輝律師
上列被告因違反槍砲彈藥刀械管制條例案件，經檢察官提起公訴
（九十六年度偵字第一六四九八號），本院判決如下：
    主    文
甲○○未經許可，持有可發射子彈具有殺傷力之改造手槍，累犯
，處有期徒刑參年肆月，併科罰金新臺幣壹拾伍萬元，罰金如易
服勞役，以新臺幣壹仟元折算壹日。扣案之改造手槍壹枝（槍枝
管制編號：0000000000號），制式子彈參顆，均沒收
。
    犯罪事實
一、甲○○素行不佳，前於民國八十二年間，因違反麻醉藥品管
    制條例及肅清煙毒條例案件，經臺灣高等法院臺中分院分別
    判處有期徒刑十月及三年十月確定；於八十三年間，因竊盜
    案件，經最高法院判處有期徒刑四年確定；嗣經定應執行刑
    為有期徒刑七年三月，入監執行後，於八十七年六月二十四
    日縮短刑期假釋出監，惟因其於八十九年間有施用毒品犯行
    ，上開假釋因而被撤銷，再入監執行殘刑有期徒刑三年八月
    又十七日，甫於九十三年七月二十九日縮短刑期執行完畢。
    猶不知悔改，明知可發射子彈具有殺傷力之改造手槍及子彈
    ，分別係屬槍砲彈藥刀械管制條例第四條第一項第一款、第
    二款所管列之物品，未經主管機關許可不得持有，竟基於持
    有具有殺傷力之改造手槍及子彈之犯意，於九十五年初某日
    ，在不詳地點，以新臺幣二萬元之價格，向某真實姓名年籍
    不詳之成年男子購入具殺傷力之仿SIG SAUER廠P220型半自
    動手槍換裝土造金屬槍管而成之改造手槍一枝，及具殺傷力
    之口徑9mm制式子彈五顆，並將上開槍彈藏放在臺中市○○
    區○○路4段637號2樓之1住處，而非法持有之。嗣甲○○因
    違反毒品危害防制條例案件遭通緝，為警於九十六年六月十
    七日二十一時三十分許，在上址住處大樓中庭緝獲時，對其
    本件持有槍、彈而未經發覺之罪，主動向緝捕之警員供出，
    並帶同警方至上址住處起出前開槍彈而報繳之，因而自首並
    接受裁判，警方乃將上開改造手槍一枝及具殺傷力之口徑9m
    m制式子彈五顆扣案查辦。
二、案經臺中市警察局第一分局報請臺灣臺中地方法院檢察署檢
    察官偵查起訴。
    理  由
一、上揭犯罪事實，業據被告甲○○於偵審中坦承不諱，並有上
    述改造手槍一枝、制式子彈五顆扣案可資佐證。且前揭扣案
    物經送請內政部警政署刑事警察局鑑驗結果為：「送鑑手槍
    壹枝（槍枝管制編號0000000000號），認係改造
    手槍，由仿SIG SAUER廠P220型半自動手槍製造之槍枝，換
    裝土造金屬槍管而成，擊發功能正常，可供擊發適用子彈使
    用，研判具殺傷力。送鑑制式子彈伍顆，認均係口徑9mm制
    式子彈，採樣貳顆試射，可擊發，認具殺傷力。」，有該局
    九十六年六月二十九日刑鑑字第○九六○○九三七七八號槍
    彈鑑定書在卷可稽，足徵被告前開自白確與事實相符。是本
    件事證明確，被告犯行洵堪認定，應予依法論科。
二、核被告所為，係犯槍砲彈藥刀械管制條例第八條第四項之未
    經許可持有可發射子彈具有殺傷力之改造手槍罪及第十二條
    第四項之未經許可持有子彈罪。被告同時未經許可持有改造
    槍枝及子彈，係以一持有行為同時觸犯上開二罪名，為想像
    競合犯，應依刑法第五十五條之規定，從一重之槍砲彈藥刀
    械管制條例第八條第四項之未經許可持有可發射子彈具有殺
    傷力之改造手槍罪處斷。又被告有如犯罪事實欄所載前科，
    此有臺灣高等法院被告前案紀錄表及臺灣臺中地方法院檢察
    署刑案資料查註紀錄表在卷可稽，其受有期徒刑執行完畢後
    ，五年以內故意再犯本件有期徒刑以上之罪，為累犯，應依
    刑法第四十七條第一項之規定，加重其刑。再查，被告於警
    方發覺其本件持有槍彈犯行前，即主動向執行緝捕通緝犯勤
    務之警員自首，並帶同警方至其住處起出報繳其所持之扣案
    槍彈等情，業據被告陳明在卷，並經證人即警員陳俊男於審
    理中結證屬實，是被告係在有偵查犯罪職務之警員不知被告
    持有本案槍彈前，即主動供出其持有之本案槍彈，核屬自首
    ，並報繳其持有之全部槍彈，與槍砲彈藥刀械管制條例第十
    八條第一項前段之規定相符，爰依該規定減輕其刑。被告同
    時具有加重減輕事由，應依法先加後減之。爰審酌被告非法
    持有具殺傷力之槍枝及制式子彈，犯罪之動機可議，所為對
    社會治安潛存高度危險，惡性非輕，及其持有槍彈之質量、
    時間與犯後坦認犯行之態度等一切情狀，量處如主文所示之
    刑，並就併科罰金部分依刑法第四十二條第三項前段之規定
    諭知易服勞役之折算標準，以示懲儆。
三、扣案之具有殺傷力之改造手槍一枝（槍枝管制編號：000
    0000000號），及未經試射之制式子彈三顆，均係違
    禁物，應依刑法第三十八條第一項第一款宣告沒收。至於送
    鑑驗時經採樣試射之扣案制式子彈二顆，因均僅餘彈頭、彈
    殼，業失效能，不再具殺傷力，依本院裁判時之現狀，顯已
    失其子彈性質，並非違禁物，爰均不為沒收之宣告。
據上論斷，應依刑事訴訟法第二百九十九條第一項前段，槍砲彈
藥刀械管制條例第八條第四項、第十二條第四項、第十八條第一
項，刑法第十一條前段、第五十五條、第四十七條第一項、第四
十二條第三項前段、第三十八條第一項第一款，判決如主文。
中　　華　　民　　國　　96　　年　　 9　　月　　26　　日
                  刑事第十二庭  審判長法  官  莊深淵
                                      法  官  羅智文
                                      法  官  蔡建興
以上正本證明與原本無異。
如不服本判決，應於收受送達後10日內向本院提出上訴書狀（應
附繕本）。
                                      書記官  黃英寬
中　　華　　民　　國　　96　　年　　 9　　月　　26　　日
附錄本案論罪科刑法條全文
槍砲彈藥刀械管制條例第八條
未經許可，製造、販賣或運輸鋼筆槍、瓦斯槍、麻醉槍、獵槍、
空氣槍或第四條第一項第一款所定其他可發射金屬或子彈具有殺
傷力之各式槍砲者，處無期徒刑或五年以上有期徒刑，併科新臺
幣一千萬元以下罰金。
未經許可，轉讓、出租或出借前項所列槍枝者，處五年以上有期
徒刑，併科新臺幣一千萬元以下罰金。
意圖供自己或他人犯罪之用，而犯前二項之罪者，處無期徒刑或
七年以上有期徒刑，併科新臺幣一千萬元以下罰金。
未經許可，持有、寄藏或意圖販賣而陳列第一項所列槍枝者，處
三年以上十年以下有期徒刑，併科新臺幣七百萬元以下罰金。
第一項至第三項之未遂犯罰之。
槍砲彈藥刀械管制條例第十二條
未經許可，製造、販賣或運輸子彈者，處一年以上七年以下有期
徒刑，併科新臺幣五百萬元以下罰金。
未經許可，轉讓、出租或出借子彈者，處六月以上五年以下有期
徒刑，併科新臺幣三百萬元以下罰金。
意圖供自己或他人犯罪之用，而犯前二項之罪者，處三年以上十
年以下有期徒刑，併科新臺幣七百萬元以下罰金。
未經許可，持有、寄藏或意圖販賣而陳列子彈者，處五年以下有
期徒刑，併科新臺幣三百萬元以下罰金。
第一項至第三項之未遂犯罰之。
